# 递延所得税资产与递延所得税负债是否可以抵消

提问人：梯恩梯 时间：2022-03-30 20:37:44
请教陈老师及各位大神
A公司因为计提坏账准备计提了递延所得税资产，同时因为其他债权投资公允价值上升确认递延所得税负债，上述递延所得税资产和递延所得税负债能够
抵消吗？ 我认为确认递延所得税资产对应科目是所得税费用，确认递延所得税负债确认的是其他综合收益，我认为不能予以抵消。
烦请陈老师及各位大神指点
盼复，谢谢陈老师及各位大神！@chenyiwei

回答人：chenyiwei
两者应分别确认递延所得税资产和递延所得税负债，但在列报时，在满足抵销列报条件的前提下，可以将递延所得税资产、负债抵销列报（《企业会计准则讲解（ 2010 ）》P285～286“所得税的列报”部分）。